【裁判字號】    97,訴,3045
【裁判日期】    971119
【裁判案由】    違反毒品危害防制條例
【裁判全文】
臺灣彰化地方法院刑事判決              97年度訴字第3045號
公  訴  人  臺灣彰化地方法院檢察署檢察官
被      告  甲○○
                    （現另案於臺灣彰化監獄彰化分監執行）
上列被告因違反毒品危害防制條例案件，經檢察官提起公訴（97
年度毒偵字第3113號），本院依簡式審判程序判決如下：
    主  文
甲○○施用第一級毒品，累犯，處有期徒刑玖月。扣案之第一級
毒品海洛因貳包（驗餘淨重各為零點零陸柒玖公克及零點零捌捌
伍公克），均沒收銷燬之。
    事  實
一、甲○○前於民國91年間曾因施用毒品案件，經送觀察、勒戒
    後，認有繼續施用毒品之傾向，復送強制戒治，於92年2月6
    日執行完畢釋放。又於5年內之95年間，先後2次因違反毒品
    危害防制條例案件，經本院各判處有期徒刑11月、1年確定
    ，嗣並經本院裁定各減刑為有期徒刑5月又15日、6月確定，
    而其入監接續執行前開案件後，甫於96年12月24日執行完畢
    。詎仍不知悔改，復基於施用第一級毒品海洛因之犯意，於
    97年7月23日8時許，在彰化縣芳苑鄉○○村○○路○○段24
    9巷1弄22號前，以將海洛因加水置於針筒後再予施打手臂之
    方式，施用海洛因1次。嗣於97年7月23日10時許，在上開地
    點為警盤檢查獲，並扣得第一級毒品海洛因2包（驗餘淨重
    各為0.0679公克及0.0885公克）。
二、案經彰化縣警察局芳苑分局報告臺灣彰化地方法院檢察署檢
    察官偵查起訴。
    理  由
一、被告甲○○於準備程序中，先就前揭犯罪事實為有罪之陳述
    ，且所犯係死刑、無期徒刑、最輕本刑為3年以上有期徒刑
    以外之罪，經本院合議庭依刑事訴訟法第273條之1第1項之
    規定，裁定由受命法官獨任進行簡式審判程序，合先敘明。
二、訊據被告甲○○對於上揭施用第一級毒品海洛因之犯行坦承
    不諱，且經警於97年7月23日12時15分許，依法採集其尿液
    送驗，結果呈嗎啡陽性反應乙節，有尿液代號與真實姓名對
    照認證表及詮昕科技股份有限公司濫用藥物尿液檢驗報告各
    1紙附卷可稽；另扣案之白粉2包，經送請行政院衛生署草屯
    療養院鑑定結果，確係海洛因無訛，亦有該院出具之鑑定書
    1份附卷可按，足徵被告之自白與事實相符。又按修正毒品
    危害防制條例就施用毒品者，僅於「初犯」及「5年後再犯
    」二種情形，有其追訴條件之限制，即須於初犯經觀察、勒
    戒或強制戒治釋放後，5年內均無施用毒品之行為，始能認
    其前所實施之觀察、勒戒或強制戒治已足遮斷毒癮，而得於
    5年後再犯時，再予適用初犯之規定，重行觀察、勒戒等程
    式；倘5年內已經再犯，被依法追訴處罰，縱其第3次（或第
    3次以上）施用毒品之時間在初犯釋放5年以後，即與「5年
    後再犯」之情形有別，且因已於「5年內再犯」，顯見其再
    犯率甚高，原實施觀察、勒戒或強制戒治，已無法收其實效
    ，而無5年戒斷期之存在，自無再經觀察、勒戒及強制戒治
    之必要，應由檢察官逕行起訴，最高法院95年度台非字第59
    號判決、95年度台非字第65號判決及95年度第7次刑事庭會
    議決定足供參照。查本件被告前於91年間曾因施用毒品案件
    ，經送觀察、勒戒後，認有繼續施用毒品之傾向，復送強制
    戒治，於92年2月6日執行完畢釋放；又於5年內之95年間，
    先後2次因違反毒品危害防制條例案件，經本院各判處有期
    徒刑11月、1年確定，嗣並經本院裁定各減刑為有期徒刑5月
    又15日、6月確定，而其入監接續執行前開案件後，甫於96
    年12月24日執行完畢等情，有臺灣彰化地方法院檢察署刑案
    資料查註紀錄表及臺灣高等法院被告前案紀錄表各1份在卷
    可參，是以依照上開說明，本件被告施用毒品之犯行既經檢
    察官提起公訴，本院自應依法論科。綜上，本件事證明確，
    被告上開施用毒品之犯行，應堪認定。
三、核被告甲○○所為，係犯毒品危害防制條例第10條第1項之
    施用第一級毒品罪。又其持有第一級毒品海洛因並進而施用
    ，其持有之低度行為應為施用之高度行為所吸收，不另論罪
    。再被告於95年間曾先後2次因違反毒品危害防制條例案件
    ，經本院各判處有期徒刑11月、1年確定，嗣並經本院裁定
    各減刑為有期徒刑5月又15日、6月確定，而其入監接續執行
    前開案件後，甫於96年12月24日執行完畢等情，有臺灣彰化
    地方法院檢察署刑案資料查註紀錄表及臺灣高等法院被告前
    案紀錄表各1份在卷可憑，則其於5年以內故意再犯本件有期
    徒刑以上之罪，為累犯，應依刑法第47條第1項之規定加重
    其刑。爰審酌被告前即有施用毒品之紀錄，經強制戒治後，
    仍不能戒除毒癮，竟再度施用毒品戕害自身健康，及其犯罪
    之動機、目的、所生危害及犯罪後之態度等一切情狀，量處
    如主文所示之刑。扣案之海洛因2包（驗餘淨重各為0.0679
    公克及0.0885公克），係查獲之第一級毒品，應依法宣告沒
    收銷燬之；至扣案之削尖鏟管2支及空袋5個，並無證據證明
    係被告所有，亦非違禁物，爰不另為沒收之諭知，附此敘明
    。
據上論斷，應依刑事訴訟法第273條之1第1項、第299條第1項前
段，毒品危害防制條例第10條第1項、第18條第1項前段，刑法第
11條前段、第47條第1項，判決如主文。
本案經檢察官余建國到庭執行職務。
中    華    民    國    97    年    11    月    19    日
                  臺灣彰化地方法院刑事第一庭
                                      法  官  紀佳良
以上正本證明與原本無異。
如不服本判決，應於判決送達後10日內，向本院提出上訴書狀，
上訴書狀應「敘述具體上訴理由」，並按他造當事人之人數附繕
本。「切勿逕送上級法院」。
中    華    民    國    97    年    11    月    19    日
                                      書記官  詹國立
附錄論罪科刑法條：
毒品危害防制條例第十條：
施用第一級毒品者，處六月以上五年以下有期徒刑。
施用第二級毒品者，處三年以下有期徒刑。


司法院資訊處製作；財團法人民間司法改革基金會備份。
